臺北高等行政法院裁定
111年度交上字第22號
上  訴  人  簡美換                                 
被 上訴 人  交通部公路總局臺北區監理所
代  表  人  梁郭國（所長）
上列當事人間交通裁決事件，上訴人對於中華民國110年11月29
日臺灣花蓮地方法院110年度交字第53號行政訴訟判決，提起上
訴，本院裁定如下：
    主  文
上訴駁回。
上訴審訴訟費用新臺幣750元由上訴人負擔。
    理  由
一、依行政訴訟法第237條之9第2項準用第235條第2項及第236條
    之1規定，對於交通裁決事件的判決提起上訴，必須以判決
    違背法令為理由，否則不得為之，且應於上訴理由中表明原
    判決所違背的法令及其具體內容，或表明依訴訟資料可認為
    原判決有違背法令的具體事實。又依行政訴訟法第237條之9
    第2項準用第236條之2第3項、第243條第1項規定，交通裁決
    事件的判決有不適用法規或適用不當的情形，即屬判決違背
    法令。依此，交通裁決事件的上訴狀或理由書應表明原判決
    所違背的法令及其具體內容；若是成文法以外的法則，則應
    揭示該法則的旨趣；倘為司法院解釋，則應揭示該解釋的字
    號或內容。如以行政訴訟法第237條之9第2項準用第236條之
    2第3項、第243條第2項所列各款當然違背法令的事由時，上
    訴狀或理由書亦應揭示合於該條項各款的事實。如上訴狀或
    理由書未依前述方式表明上訴理由，就不能認為已對交通裁
    決事件判決有違背法令的具體指摘，其上訴屬不合法，應以
    裁定駁回。
二、上訴人於民國110年6月28日晚上10時34分許，駕駛其所有車
    牌號碼0000-00自小客車，在花蓮縣花蓮市中山路與建中街
    口（下稱系爭路口），因在公共汽車招呼站10公尺內停車，
    為花蓮縣警察局填載110年7月6日花警交字第PB0024483號舉
    發違反道路交通管理事件通知單逕行舉發，並移請被上訴人
    辦理。被上訴人查證屬實後，依道路交通管理處罰條例（下
    稱道交條例）第56條第1項第1款規定，以110年9月6日北監
    花裁字第44-PB0024483號裁決書，裁處上訴人罰鍰新臺幣（
    下同）1,200元（下稱原處分）。上訴人不服，提起行政訴
    訟，經臺灣花蓮地方法院（下稱原審法院）110年度交字第5
    3號行政訴訟判決駁回上訴人之訴（下稱原判決）。上訴人
    仍不服，提起本件上訴。
三、上訴意旨：
　㈠系爭路口周邊近百公尺內皆無停車場及路邊停車格，上訴人
    因時間緊迫與購物搬運之便，就近暫停公車停車格，縱有違
    規，依該時夜間情況，尚無妨礙公車進出與通行可能，更無
    影響交通順暢與安全情事。諸如路邊停車、行車左轉等違規
    ，皆因夜間或特定車輛稀少時段而明示或默認通融停車或左
    轉，員警亦無深夜四處執行違規停車取締的情形，何以運用
    科技執法後即無彈性變通。被上訴人及原審法院未探究立法
    意旨、分析個案情節，變通處置；未區分停車時間長久或特
    定停車時段不予適用之情，逕解釋立法者原意乃全日各時段
    均不得停車；未審酌上訴人違規停車屬輕度行為，得以宣導
    、告誡等多種措施達成目的，代替行政裁罰；亦未審酌上訴
    人初次違規，停車適逾3分鐘，情節輕微，竟處1,200元高額
    罰鍰等，均已違反比例原則。
　㈡上訴人停車位置雖近交岔路口，惟尚留近10公尺之距，況鮮
    有人煙車輛通行，無礙車輛及行人通行安全，且日間諸多車
    輛行人交雜穿越其間，更且大型公車進出遮蔽用路人視線，
    參照原判決論述，上訴人違停位置有阻礙轉彎車輛視線、妨
    害交通之情，則日行公車通行與進出該處，豈非更具阻礙轉
    彎車輛視線、妨害交通之情。原判決實有理由不備之嫌。
　㈢聲明：
　⒈原判決廢棄。
　⒉原處分撤銷。
四、本院的判斷：
　　原判決認定上訴人有在禁止臨時停車處所停車的違規事實，
    業已論述其依據員警採證照片而為認定的理由。對於上訴人
    於原審法院指摘原處分違反比例原則乙情，原判決也已說明
    道交條例第3條第10款、第11款、第55條第1項第2款及第56
    條第1項第1款明確規定，汽車在公共汽車招呼站10公尺內停
    止時間超過3分鐘者，即該當於第56條第1項第1款規定的處
    罰要件；被上訴人依道交條例第92條第4項規定授權訂定的
    「違反道路交通管理事件統一裁罰基準及處理細則」第2條
    裁處時之附件「違反道路交通管理事件統一裁罰基準表」所
    示標準，以原處分裁處1,200元罰鍰，沒有違反比例原則等
    等。上訴人上訴意旨，無非是重述其於原審法院已主張而為
    原判決所不採的理由，再為爭執，難認已具體說明原判決有
    何不適用法規或適用法規不當的情形，並揭示該法規的條項
    或內容，或合於行政訴訟法第237條之9第2項準用第236條之
    2第3項、第243條第2項所列各款事由，難認對判決如何違背
    法令已有具體的指摘，依前開規定及說明，應認其上訴為不
    合法。
五、交通裁決事件的上訴，行政法院為訴訟費用的裁判時，應確
    定其費用額，行政訴訟法第237條之9第2項準用第237條之8
    第1項規定甚明。上訴人對交通裁決事件的上訴，既經駁回
    ，則上訴審訴訟費用新臺幣750元自應由上訴人負擔，一併
    確定如主文第2項所示。　
中　　華　　民　　國　　111 　年　　3 　　月　　31　　日
　　　　　　　　　　  臺北高等行政法院第四庭
　                      　      審判長法  官　高愈杰
　　                          　      法  官　李君豪
　　　                                法  官　楊坤樵
上為正本係照原本作成。
不得抗告。
中　　華　　民　　國　　111 　年　　3 　　月　　31　　日
                                      書記官　高郁婷